---
title: "Clase 27 de Mayo"
author: "Lic. Alvaro Chirino Gutierrez"
date: "27/5/2020"
output: html_document
editor_options: 
  chunk_output_type: console
---

```{r setup, include=FALSE}
knitr::opts_chunk$set(echo = TRUE)
```

## APIs (Application Programming Interface)

### Google Trends

```{r}
#install.packages("gtrendsR")
library(gtrendsR)
b1<-gtrends("Coronavirus")
View(b1)
head(b1$interest_over_time)
plot(b1)
b2<-gtrends("Coronavirus",geo="BO")
plot(b2)
b3<-gtrends("Evo Morales",time = "all")
plot(b3)
b4<-gtrends("Evo Morales",geo="BO",time = "all")
plot(b4)
b5<-gtrends("hoja de vida",geo="BO")
plot(b5)
b6<-gtrends(c("el deber","la razon","pagina siete"),geo="BO")
plot(b6)
b1$related_topics
```

### Banco Mundial

  * +16000 indicadores
  * Provienen de series de tiempo de hasta 50 a침os
  * la API permite el acceso a alrededor de 45 bases de datos

```{r}
install.packages("wbstats")
library(wbstats)
index<-wbindicators("es")
edu<-wbsearch(pattern = "education")
pov<-wbsearch(pattern = "poverty")

gdp<-wbsearch(pattern = "gdp")

pp<-wbcountries()
s1<-wb(country = "BOL",indicator = "NY.GDP.MKTP.CD")
plot(s1$date,s1$value)
```

## Ejercicio

1. Elabore un gr치fico que aproxime el ranking de los canales de tv usando google trends y markdown
2. Elija 2 indicadores de la base de datos del banco mundial y elabore un gr치fico sobre la evoluci칩n del indicador, compare los resultados para al menos 3 paises. En markdown.














