---
title: "Clase R markdown"
author: "Lic. Alvaro Chirino Gutierrez"
date: "11/5/2020"
output: html_document
editor_options: 
  chunk_output_type: console
---

```{r setup, include=FALSE}
knitr::opts_chunk$set(echo = TRUE)
```

# Introducción 

## Objetivo principal

El objetivo central de este estudio es:

> Lograr conocer las características de Markdown

## Objetivos específicos
Los objetivos especificos son:

* Obj1 ...
* Obj2 ...
* Obj3 ...

# Motivación

# Metodología

$$\sum_{i=1}^n{i^2}$$

# Datos

```{r}
x<-rnorm(100)
summary(x)
```

```{r,echo=FALSE}
x<-rnorm(100)
summary(x)
```

```{r,echo=TRUE,eval=FALSE}
x<-rnorm(100)
summary(x)
```

# Dashboards en R markdown

```{r,eval=FALSE}
install.packages("flexdashboard")
library(flexdashboard)
```

### Ejercicio

Realice un dasboard con 4 pestañas con el siguiente detalle:

* Pestaña 1: Incluye 3 value box, y dos gráficos
* Pestaña 2: Incluye 3 gauges, y dos gráficos
* Pestaña 3: Incluye 4 gráficos
* Pestaña 4: Incluye el uso de tabset

Los datos son a elección (pueden ser simulados). Seleccione un tema para la apariencia del dashboard https://rmarkdown.rstudio.com/flexdashboard/using.html#themes

