---
title: "Primer Parcial (30pts)"
subtitle: "Programacion Estadística I"
author: "Lic. Alvaro Chirino Gutierrez"
date: "10/6/2020"
output: pdf_document
---

```{r setup, include=FALSE}
knitr::opts_chunk$set(echo = TRUE)
```

# Instrucciones
  * Duración: 3 horas. 16:15 a 19:15
  * Forma de entrega, incluir solo las respuestas en archivos separados, el nombre del archivo debe ser: respuesta_1, respuesta_2, etc.
  * La entrega al correo achirino.stat@gmail.com máximo hasta las 19:15, 
  pasado el tiempo se reduciran 5 puntos por cada 10 minutos de retraso
  * Incluir en el correo su nombre completo.

## Pregunta 1 (5pts).
  * (1pt) ¿Qué libreria en R permite definir el diseño muestral de una encuesta por muestreo?
  * (1pt) ¿Qué diferencia existe entre un dataframe y una matriz en R? 
  * (2pt) Se realizó una prueba de independencia chi-cuadrado entre el sexo y el partido pólitico de interés en EEUU. El resultado del comando chisq.test en R es el siguiente:
  
```{r,echo=FALSE}
library(knitr)
M <- as.table(rbind(c(762, 327, 468), c(484, 239, 477)))
dimnames(M) <- list(sexo = c("F", "M"),
                    partido = c("Democrata","Independiente", "Republicano"))
kable(M,format = "latex")
(Xsq <- chisq.test(M))  # Prints test summary
```
 ¿Qué puede concluir acerca de la independencia o no del sexo y el partido politico?, justifique su respuesta.
  
  * (1pt) Mencione en forma resumida los pasos para la recopilación de información en el scraping web.

## Pregunta 2 (5 pts)

Escribir el código en R para los siguientes casos:

  * (1pt) $\sum_{i=10}^{40}{\left(\frac{2^i}{i}+\frac{3^i}{i^2} \right)}$
  * (1pt) Crear una matriz de $4*5$ que contengan valores aleatorios de una uniforme con $a=0, b=10$
  * (1pt) Calcular $\sum_{i=1}^{20}{\sum_{j=2}^5{\frac{i^3}{2+ij}}}$
  * (2pts) Crear una función que dado un vector numérico devuelva el coeficiente de variación y el coeficiente de asimetría de Pearson y Fisher.
  

## Pregunta 3 (10 pts) 
Usando la información de www.worldometers.com sobre el COVID con la libreria rvest, generar en un documento R markdown.

  * Una tabla que muestre los 10 países con más altos contagios por millón
  * Un gráfico de los casos por millón ($X$) versus los test por millón ($Y$), incluir en el gráfico los nombres de los países.


## Pregunta 4 (10 pts) 
Realice una función en Shiny empleando la base de datos electoral del $20o$ que permita ver los resultados por municipio de las elecciones presidenciales, la aplicación debe permitir seleccionar el departamento y también el municipio de interés y ver los resultados en una tabla y un gráfico a elección. 

Puede ayudar; aggregate(), kable(). https://shiny.rstudio.com/articles/dynamic-ui.html