---
title: "Recuperatorio (30pts)"
subtitle: "Programacion Estadística I"
author: "Lic. Alvaro Chirino Gutierrez"
date: "22/7/2020"
output: pdf_document
editor_options: 
  chunk_output_type: console
---

```{r setup, include=FALSE}
knitr::opts_chunk$set(echo = TRUE)
```

# Instrucciones
  * Duración: 2 horas. 16:00 a 18:00
  * Forma de entrega, incluir solo las respuestas en archivos separados, el nombre del archivo debe ser: respuesta_1, respuesta_2.
  * La entrega al correo achirino.stat@gmail.com máximo hasta las 18:00, pasado el tiempo no se tomara en cuenta el envío.
  * Incluir en el correo su nombre completo.

\vspace{0.3cm}
\hrule
\vspace{0.3cm}

# PRIMER PARCIAL

# Pregunta 1 (15 puntos)

Usando la información de www.worldometers.com sobre el COVID con la libreria rvest, para los datos mas actuales, generar en un documento R markdown:

* Tabla de países por continente (separadas o juntas)
  + Top 5 casos por millón
  + Top 5 test por millón
* Gráficos de países por continente (incluir en el gráfico los nombres de los países.)
  + Casos por millón vs Test por millón
  + Muertes por millón vs logarítmo de los recuperados

# Pregunta 2 (15 puntos)

Realice una función en Shiny empleando la base de datos para la ENDSA que permita ver por departamento y año:

  * Tabla que muestre la relación entre sexo y años de educación
  * Gráfico que muestre la relación entre "edad a la primera relación sexual" vs "Total de niños nacidos"

```{r,echo=FALSE,eval=FALSE}
load("C:\\Users\\ALVARO\\Documents\\GitHub\\EST-383\\data\\endsa.RData")
```

\vspace{0.3cm}
\hrule
\vspace{0.3cm}

\clearpage

\vspace{0.3cm}
\hrule
\vspace{0.3cm}

# SEGUNDO PARCIAL

# Pregunta 1 (15 puntos)

Usando la encuesta de hogares 2018 defina una base de datos que contenga las siguientes variables para jefes de hogar mujeres:

  + Edad
  + Ingreso laboral
  + Ingreso no laboral
  + Ingreso personal
  + Departamento 
  + Años de educación
  + Área
  + Tipo de hogar
  + Número de miembros en el hogar
  + Personas de 5 años o menos en el hogar
  + Personas de 60 años o más en el hogar
  + Hogar con electricidad
  + Acceso a internet en el hogar
  + Piso de tierra en la vivienda
  
(Sugerencia: Use la variable folio y el comando merge para unir bases, para identificar algunas variables se recomienda usar el cuestionario en pdf)

# Pregunta 2 (15 puntos)

Para la base alojada en R y la base alojada en Spark (del ejercicio anterior), genere lo siguiente: 

  + Promedio de años de educación e ingreso personal por departamento, área y acceso a internet 
  + Proporción de jefas del hogar con un ingreso personal superior a 3000 Bs. Por departamento y tipo de hogar
  + Promedio de personas de 5 años o menos y personas de 60 años o más, por tipo de hogar, área y piso de tierra.
  + Gráfico sobre el acceso al internet por tipo de hogar (ggplot)

\vspace{0.3cm}
\hrule
\vspace{0.3cm}
